臺灣板橋地方法院交通事件裁定　　　　 96年度交聲字第250號
原處分機關　交通部公路總局臺北區監理所蘆洲監理站
異　議　人
即受處分人　甲○○
上列異議人即受處分人因違反道路交通管理處罰條例案件，對於
交通部公路總局臺北區監理所蘆洲監理站96年1 月30日所為之處
分（原處分案號：北監蘆字第裁46-AEV335183號），聲明異議，
本院裁定如下：
    主  文
異議駁回。
    理  由
一、聲明異議意旨略以：異議人即受處分人甲○○於民國96年1
    月1 日下午2 時55分許，騎乘機車載其母，沿臺北市○○路
    行駛右轉至博愛路交岔路口時，其行車方向係綠燈，因其欲
    再繞過左側北門迴轉後直行忠孝西路，往忠孝橋方向行駛，
    即左轉至北門旁高架橋下，其左轉時原行車方向之號誌已轉
    為紅燈，即遭左側站在北門旁高架橋下之警察攔下，指稱其
    違規紅燈左轉，其當時向警解釋是號誌變換秒差之問題，其
    左轉時行車方向係綠燈並非紅燈，然警員不聽其解釋，仍予
    以舉發違規，顯與事實不符，其難以甘服，爰提出聲明異議
    ，請求給予公正之裁定云云。
二、按汽車駕駛人，行經有燈光號誌管制之交岔路口闖紅燈者，
    處新臺幣一千八百元以上五千四百元以下罰鍰；又汽車駕駛
    人，違反道路交通管理處罰條例第53條規定者，除依原條款
    處罰鍰外，並予記違規點數三點，道路交通管理處罰條例第
    53條第1 項、第63條第1 項第3 款分別定有明文。
三、查本件異議人即受處分人甲○○騎乘車號EEL-733 號輕型機
    車，於96年1 月1 日下午2 時55分許，行經臺北市○○○路
    、博愛路設有燈光號誌管制之交岔路口時，逕行左轉闖紅燈
    之違規事實，業經臺北市政府警察局中正第一分局函陳查報
    屬實無訛，有該分局96年1 月23日北市警中正一分交字第09
    630054000 號函影本1 紙在卷可稽。異議人雖具狀辯稱上開
    意旨云云，惟復經證人即舉發警員曾文祥到庭證稱：我當時
    執行交通稽查勤務，是和同單位一位同仁及其他單位另兩名
    警員在該處執行稽查，我們在忠孝西路與博愛路口取締由南
    向北的違規車輛，當時異議人的機車是先西向東行至中華路
    、忠孝西路與博愛路口時，再左轉南向北，忠孝西路與博愛
    路口前已經有一個號誌燈，我們所站的位置也是忠孝西路及
    博愛路口，但是是屬於博愛路這邊，我們當時看到忠孝西路
    、博愛路口已經是紅燈，異議人機車經過時是紅燈，所以才
    將異議人攔下舉發，異議人當時有解釋是燈號的問題，她說
    她是在綠燈的時候就已經轉過來，我有詢問現場的同事，我
    同事是說燈號沒有問題，所以我們看到的都是正確的等語明
    確（見本院96年4 月4 日訊問筆錄2 頁），並提出現場照片
    9 張、現場照片、影音（顯示本件舉發違規地點燈光號誌變
    換時相，紅燈50秒→綠燈87秒→黃燈3 秒→紅燈）光碟各1
    片為據。且依舉發警員提出之上開現場照片所示，其執勤位
    置（見所提出照片圖六）即可視及本件異議人被舉發違規地
    點之車輛行經號誌情形（見所提出照片圖七），亦可目及上
    開舉發違規地點之對向車道另一燈光號誌變換情形，距離均
    極近，舉發警員應無誤判之情，況依異議人所述，其果真係
    在其行車方向綠燈時通過左轉，參諸上開現場照片所示（見
    所提出照片圖八、九），異議人左轉至警員執勤位置距離甚
    短，對照上述違規地點號誌變換時相情狀，縱使異議人係在
    綠燈變換前最後一秒通過，在變換至紅燈前，其間尚有黃燈
    三秒之時間，已足以讓異議人機車通過舉發警員執勤地點，
    而不致遭誤判有闖紅燈左轉之情。另衡諸本件舉發警員執行
    公務，與異議人素不相識，亦無仇怨，當無故意構陷之理。
    是綜上所述，異議人上開所辯，應不足採，其上開違規事實
    堪認無訛。從而，原處分機關據以援引上開規定，裁處罰鍰
    新臺幣一千八百元，並記違規點數三點，並無不當。本件異
    議為無理由，應予駁回。
四、據上論斷，應依道路交通案件處理辦法第19條，裁定如主文
    。
中　　華　　民　　國　　96　　年　　7 　　月　　20　　日
                        交通法庭  法  官  彭  全  曄
以上正本證明與原本無異
如不服本裁定應於送達後5日內向本院提出抗告狀
                                  書記官  吳  詩  琳
中　　華　　民　　國　　96　　年　　7 　　月　　20　　日
